臺灣板橋地方法院交通事件裁定　　　 100年度交聲字第1825號
原處分機關　交通部公路總局臺北區監理所蘆洲監理站
異　議　人
即受處分人　邱嘉榮
上列異議人即受處分人因違反道路交通管理處罰條例案件，對於
交通部公路總局臺北區監理所蘆洲監理站於民國100 年5 月19日
所為之北監蘆字第裁46-C00000000號裁決處分，聲明異議，本院
裁定如下：
    主  文
異議駁回。
    理  由
一、原處分意旨略以：異議人即受處分人邱嘉榮於民國100 年4
    月26日20時40分許，騎乘車牌號碼860-DCJ 號重型機車，行
    經新北市蘆洲區○○○路46巷口時，因有「闖紅燈（直行）
    」之違規事實，為新北市政府警察局蘆洲分局蘆洲派出所員
    警攔停舉發，嗣經異議人申訴，原處分機關函查結果，認異
    議人確有前述之違規事由，爰依道路交通管理處罰條例第53
    條第1 項之規定，裁處罰鍰新臺幣（下同）1,800 元，並依
    同條例第63條第1 項第3 款（裁決書漏載第3 款）規定記違
    規點數3點等語。
二、異議意旨略以：異議人因當時晚上燈光昏暗，廣告看板林立
    擋住紅綠燈告示牌，以致於往中山二路（五股方向）的交叉
    口行駛時，無法辨認該選擇哪一個紅綠燈，新北市政府警察
    局蘆洲分局與交通事件裁決所所為之處分顯有錯誤。為此不
    服，爰依法聲明異議，請求撤銷原處分云云。
三、按汽車行駛至交岔路口，其行進、轉彎，應遵守燈光號誌或
    交通警察之指示，道路交通安全規則第102 條第1 項第1 款
    定有明文。又行車管制號誌顯示為圓形紅燈者，其意義為車
    輛禁止通行，不得超越停止線或進入路口，道路交通標誌標
    線號誌設置規則第206 條亦定有明文，故汽機車駕駛人行進
    至有燈光號誌管制之交岔路口，其行進、轉彎應遵守燈光號
    誌之指示，而燈光號誌顯示為圓形紅燈之情形下，不論有無
    往來車輛，即應停止於停止線前，而不得有超越停止線、進
    入路口之行為，否則即屬道路交通法規所定義之「闖紅燈」
    行為，而應受罰。再按汽車駕駛人，行經有燈光號誌管制之
    交岔路口闖紅燈者，處新臺幣（下同）1,800 元以上5,400
    元以下罰鍰，併計違規點數3 點，道路交通管理處罰條例第
    53條第1 項、第63條第1 項第3 款分別定有明文。
四、經查：
  (一)本件異議人於100 年4 月26日20時40分許，騎乘車牌號碼86
    0-DCJ 號重型機車，行經新北市蘆洲區○○○路46巷口時，
    因有「闖紅燈（直行）」之違規行為，為員警攔停掣單舉發
    之事實，有新北市政府警察局新北市警交大字第C00000000
    號舉發違反道路交通管理事件通知單影本1 紙在卷足憑。
  (二)異議人雖以前揭情詞置辯，然查：證人即本件舉發員警林昆
    瑋於本院調查時具結證稱：「當時情形我已經忘記了，但是
    我有帶該路口的照片。不會（有很多駕駛人在晚上夜間時因
    辨識不清號誌設置而被舉發的情形），因為該號誌旁邊有標
    示是中山二路46巷的專用號誌，所以駕駛人不會搞混，這個
    號誌很明顯。沒有（很多駕駛人在該路口被舉發時，有做如
    異議人這樣的異議），他們都只是說因為沒有車就闖紅燈。
    」等語（參本院100 年7 月5 日訊問筆錄），並有證人庭呈
    之交通違規地點路況照片2 幀附卷可按。且本案係經舉發員
    警於100 年4 月26日20時40分許，發現異議人騎乘車號860-
    DCJ 號機車，沿新北市蘆洲區○○○路46巷往中山二路（五
    股方向）行駛，途經該巷與中山二路口，適中山二路46巷行
    向燈光號誌顯示紅燈，強行闖越駛入中山二路，乃趨前攔檢
    ，而掣單舉發，亦有新北市政府警察局蘆洲分局100 年5 月
    9 日函在卷可稽。再者，觀諸本件違規地點之道路標誌、標
    線及號誌之設置情形，異議人機車行向之新北市蘆洲區○○
    ○路46巷口路面繪設有停止線，且該路口號誌燈旁設有「中
    山二路46巷專用號誌」告示牌，又該燈光號誌清晰可辨，縱
    依異議人所提夜間照片亦然，並無何遮蔽物可能影響用路人
    對燈光號誌變換之判斷等情，有證人於本院訊問時庭呈之現
    場街景暨號誌、告示牌之日間彩色照片2 幀及異議人聲明異
    議狀所附之夜間彩色照片1 幀在卷可佐。是異議人空言辯稱
    係因該號誌之告示牌遭遮蔽難以辨識云云，委不足採。
  (三)另異議人雖辯稱該號誌設置不當云云。惟按標誌、標線、號
    誌之設置、養護及號誌之運轉，由主管機關依其管轄辦理之
    ；本規則所稱主管機關，指公路主管機關、市區道路主管機
    關及警察機關，道路交通標誌標線號誌設置規則第4 條第1
    項、第5 條分別定有明文。是道路主管機關本得於法令授權
    範圍內，基於權責對於交通標誌、標線、號誌之設置為具體
    裁量、規劃，以求達成道路充分利用、維持交通秩序、保障
    道路使用人往來便利與安全之行政目的，且除有明顯違背法
    令之情形外，司法機關亦不得涉入此行政權核心領域。經核
    本件路口交通號誌之設置並無明顯違法之情事，異議人如認
    為該路段車道規劃設計欠佳或上開路口之交通號誌設置不當
    ，可向交通主管機關反應或表達意見，再由主管機關依法定
    程序予以調整或改善，惟於交通號誌變更或調整前，異議人
    仍應遵守現有之交通號誌指示，以建立行車秩序及維護其他
    用路人之安全，不得依憑一己主觀之判斷，託詞該號誌或標
    誌設計不良，並據以解免其違規之責任。是異議人前揭所辯
    ，尚難執為其免罰之事由。
五、綜上所述，原處分機關以異議人有「駕車行經有燈光號誌管
    制之交岔路口闖紅燈」之違規事實，據以援引上開道路交通
    管理處罰條例之規定，分別裁處異議人罰鍰1,800 元，並記
    違規點數3 點，尚無不當。本件異議為無理由，應予駁回。
據上論斷，應依道路交通事件處理辦法第18條，裁定如主文。
中    華    民    國   100    年    7     月    20    日
                  交通法庭  法  官  王士珮
以上正本證明與原本無異
如不服本裁定應於送達後5日內向本院提出抗告狀
                            書記官  金和國
中    華    民    國   100    年    7     月    20    日